【裁判字號】    89,上易,436
【裁判日期】    890331
【裁判案由】    違反著作權法
【裁判全文】
臺灣高等法院臺南分院刑事判決          八十九年度上易字第四三六號
      上  訴  人
      即  被  告  乙  ○  ○
右列上訴人因違反著作權法案件，不服臺灣嘉義地方法院八十八年度易字第一二○二
號中華民國八十八年十二月十七日第一審判決（起訴案號：臺灣嘉義地方法院檢察署
八十八年度偵字第四九九五號，併辦案號：臺灣雲林地方法院檢察署八十八年度偵字
第五一三二、五二○七號），提起上訴，本院判決如左：
      主      文
上訴駁回。
      事      實
一、乙○○基於意圖營利之概括犯意，自民國（下同）八十八年七月十二日起至同年
    十月二日止，連續在嘉義縣大林鎮○○街夜市場、雲林縣土庫鎮○○路十二之四
    號前夜市場及雲林縣斗南鎮○○路夜市場等地，向不詳姓名年籍成年男子，以錄
    音帶每捲新台幣（下同）六十元，ＣＤ雷射唱片每張一百五十元低價，購得非法
    重製如附表一、二、三所示上華國際企業股份有限公司、巨石音樂股份有限公司
    、豐華唱片股份有限公司、福茂唱片音樂股份有限公司、華納國際音樂股份有限
    公司、科藝百代股份有限公司、滾石國際音樂股份有限公司、博德曼股份有限公
    司、新力哥倫比亞音樂股份有限公司、寶麗金唱片股份有限公司、台灣藝能動音
    有限公司、香港商環球國際音樂有限公司台灣分公司等享有著作權之「原來你什
    麼都不要」等音樂單曲錄音帶及ＣＤ雷射唱片後，未經附表一、二、三所示「原
    來你什麼都不要」等音樂單曲錄音帶及ＣＤ雷射唱片之著作權人上華國際企業股
    份有限公司、巨石音樂股份有限公司、豐華唱片股份有限公司、福茂唱片音樂股
    份有限公司、華納國際音樂股份有限公司、科藝百代股份有限公司、滾石國際音
    樂股份有限公司、博德曼股份有限公司、新力哥倫比亞音樂股份有限公司、寶麗
    金唱片股份有限公司、台灣藝能動音有限公司、香港商環球國際音樂有限公司台
    灣分公司等授權或同意，以錄音帶每捲八十至一百元不等，ＣＤ雷射唱片每張二
    百元價格，先後多次於上開時地，販賣與不特定顧客。嗣於八十八年七月十二日
    晚上八時十分許，在嘉義縣大林鎮○○街夜市場攤位為警查獲，並扣得乙○○所
    有供犯罪所用如附表一所示之錄音帶、ＣＤ雷射唱片，復於同年九月二十七日晚
    上十時許，在雲林縣土庫鎮○○路十二之四號前夜市場攤位為警查獲，並扣得乙
    ○○所有供犯罪所用如附表二所示之錄音帶、ＣＤ雷射唱片，再於八十八年十月
    二日晚上九時三十分許，在雲林縣斗南鎮○○路夜市場攤位為警查獲，並扣得乙
    ○○所有供犯罪所用如附表三所示之錄音帶、ＣＤ雷射唱片。
二、案經如附表一所示著作權人訴由嘉義縣警察局民雄分局報請臺灣嘉義地方法院檢
    察署檢察官偵查起訴，並經附表二、三所示著作權人分別訴由雲林縣警察局虎尾
    、斗南分局報請臺灣雲林地方法院檢察署檢察官移送併案審理。
      理      由
一、前揭事實，迭據上訴人即被告乙○○於警訊、偵查及原審法院審理時坦承不諱，
    核與告訴代理人甲○○、邱世民、林英傑、丙○○於警訊及原審審理時之指訴情
    節相符，並有原歌曲著作錄音帶封面附卷足憑，復有附表一、二、三所示盜版Ｃ
    Ｄ雷射唱片、錄音帶扣案足資佐證。其次參以扣案如附表一、二、三所示盜版Ｃ
    Ｄ雷射唱片、錄音帶數量均有畸零尾數，而一般甫購入未售出者應屬整數，被告
    顯已販賣與不特定顧客甚明，足證被告自白洵與事實相符，故被告侵害著作權法
    犯行，事證明確，洵堪認定。
二、核被告所為，係犯著作權法第九十三條第三款、第八十七條第二款以明知為侵害
    著作權之物，意圖營利而交付之方法，侵害他人之著作權罪。公訴人認係犯著作
    權法第九十二條之罪，起訴法條尚有未洽，應予變更。被告意圖散布而陳列或持
    有之低度行為，應為意圖營利而交付之高度行為所吸收，不另論罪。又被告先後
    多次犯行，時間緊接，犯罪構成要件相同，顯係基於概括犯意反覆為之，應依刑
    法第五十六條連續犯規定論以一罪，並加重其刑。被告侵害附表二、三所示著作
    權罪部分事實，雖未據起訴書載及，惟該部分與已載及部分具有連續犯裁判上一
    罪關係，自應併予審理。原審審酌被告之智識程度，犯罪之動機、目的、手段，
    侵害著作權影響國家整體經濟、形象、對被害人所生之損害，及其犯後坦承不諱
    ，知所悔悟之態度等一切情狀，適用刑事訴訟法第三百條，著作權法第九十三條
    第三款、第八十七條第二款，刑法第十一條前段、第五十六條、第四十一條、第
    四十二條第二項、第三十八條第一項第二款，罰金罰鍰提高標準條例第二條，現
    行法規所定貨幣單位折算新台幣條例第二條，量處有期徒刑六月，併科罰金十萬
    元，並諭知有期徒刑如易科罰金及罰金如易服勞役均以三百元折算一日之折算標
    準，以示懲儆。扣案如附表一、二、三所示錄音帶、ＣＤ雷射唱片，為被告所有
    供犯罪所用之物，業據其供明在卷，併依法宣告沒收。本院經核原判決，認事用
    法，均無不合，量刑亦屬妥適。被告未具體指摘原判決有何不當，即任意聲明上
    訴，為無理由，應予駁回。
三、被告經合法傳喚，無正當理由不到庭，爰不待其陳述逕行判決。
四、據上論斷，應依刑事訴訟法第三百六十八條、第三百七十一條，判決如主文。
本案經檢察官劉欽銘到庭執行職務。
中  華  民  國      八  十九      年      三      月      三十一      日
                                臺灣高等法院臺南分院刑事第五庭
                                    審判長法官  茆    臺    雲
                                          法官  李    文    福
                                          法官  蔡    長    林
右正本證明與原本無異。
不得上訴。
                                    法院書記官  李    培    薇
中  華  民  國      八  十  九      年      四      月        一        日
附錄本案論罪科刑法條全文
著作權第九十三條：有下列情形之一者，處二年以下有期徒刑，得併科新台幣十萬元
以下罰金：
一、侵害第十五條至第十七條規定之著作人格權者。
二、違反第七十條規定者。
三、以第八十七條各款方法之一侵害他人之著作權者。
附表


司法院資訊處製作；財團法人民間司法改革基金會備份。
